# 股份支付分期摊销

提问人：李李 Q 时间：2022-02-14 22:57:26
请教陈老师，最近在研究股份支付，这边查询近期的ipo案例，发现很多公司都做了会计差错更正，要不是约定服务期要不是按照财政部的案例以Ipo为可行权条件来做的，我理解这个是不是一个监管的倾向。
极个别的公司一次性记入损益的会计处理，基本上都会测算分期的影响，或者选择的上市指标不受这块损益的影响，如科创板的某些上市指标。
ipo企业一般情况下股份支付都不规范需要重新梳理，而且ipo员工都获得上市后的资本增值收入，IPO公司按期摊销符合一般理解的商业实质。
根据股份支付的基本原理是获取员工劳务资产，员工获得股权收益，按期摊销也更复合基本原理
上述分析还请各位老师指点

回答人：chenyiwei
自从财政部会计司发布应用案例《以首次公开募股成功为可行权条件》以来，确实实务中有这个趋势。当然这种做法确实比以前的一次性计入损益的做法更为合理。